【裁判字號】    95,簡,116
【裁判日期】    950926
【裁判案由】    營業稅罰鍰
【裁判全文】
臺中高等行政法院判決
                                     95年度簡字第00116號
原      告  奈吉兒科技股份有限公司
代  表  人  甲○○
被      告  財政部臺灣省中區國稅局
代  表  人  乙○○
訴訟代理人  丙○○
上列當事人間因營業稅罰鍰事件，原告不服財政部中華民國95年
6月5日台財訴字第09500126280號訴願決定，提起行政訴訟，本
院判決如下︰
    主  文
原告之訴駁回。
訴訟費用由原告負擔。
    事  實
一、事實概要：緣原告93年11、12月銷售額新台幣（下同）451,
    904元，營業稅額22,595元，未於次期開始15日內申報銷售
    額並繳納應納稅額，經被告機關核定補徵營業稅22,595元，
    並按所漏稅額處2倍之罰鍰計45,100元 (計至百元止)。原告
    就罰鍰部分不服，申請復查，未獲變更，提起訴願，遭決定
    駁回，遂提起本件行政訴訟。
二、兩造聲明：
    (一)原告聲明求為判決：訴願決定及原處分均撤銷。
    (二)被告聲明求為判決：駁回原告之訴。
三、兩造之陳述：
    (一)原告主張之理由：
    1.原告於93年11、12月銷售額451,904元，依法於出貨期間
      開立發票予上游廠商，惟原告公司乃傳統行業營運艱困，
      會計工作由妻子擔任，其有先天性心血管疾病，該期間又
      進行白內障開刀手術，無法按時申報，曾以電話向稅捐單
      位申請延後報稅。惟被告機關指控「經原處分機關查獲」
      ，硬要誣指所謂「查獲」字眼，建立其罰鍰處分之罪名，
      以公權力誣控無辜百姓。原告若蓄意逃漏稅，怎會按實開
      立發票？此可請稅捐單位經辦人對質。且經辦人亦有摧申
      報之事證。
    2.會計人員生病，申請延後申報，亦有延期申報加計利息之
      罰則。倘用誣控方式不實理由處罰，誠無法接受。
    (二)被告答辯之理由：
    1.按「營業人除本法另有規定外，不論有無銷售額，應以每
      2月為一期，於次期開始15日內，填具規定格式之申報書
      ，檢附退抵稅款及其他有關文件，向主管稽徵機關申報銷
      售額、應納或溢付營業稅額。」、「納稅義務人，有左列
      情形之一者，除追繳稅款外，按所漏稅額處1倍至10倍罰
      鍰，並得停止其營業：．．．二、逾規定期限30日未申報
      銷售額或統一發票明細表，亦未按應納稅額繳納營業稅者
      。」為加值型及非加值型營業稅法（下稱營業稅法）第35
      條第1項前段及第51條第2款所明定。
    2.原告於93年11、12月銷售貨物予真心蓮坊股份有限公司等
      開立字軌號碼CU00000000號等10張三聯式統一發票銷售額
      451,904元，營業稅額22,595元，未依規定於94年1月15日
      前填具銷售額與稅額申報書申報，遲至94年4月21日始補
      申報，違反前揭營業稅法第35條規定，被告機關所屬苗栗
      縣分局乃依同法第51條第3款規定按所漏稅額22,595元處2
      倍罰鍰45,100元。原告不服，復查主張會計人員因病治療
      致未於期限內申報，非蓄意漏報云云。申經被告機關復查
      決定以，原查未依規定於銷售貨物之次期開始15日內申報
      當期銷售額及繳納營業稅額，有營業人進銷項憑證交查異
      常查核清單可稽，即有過失，原告既不能舉證證明自己無
      過失，自應受處罰。原告雖以書面承認違章事實，惟於裁
      罰處分核定前並未補繳所漏稅款，應依首揭營業稅法第51
      條第2款及修正稅務違章案件裁罰金額或倍數參考表規定
      按所漏稅額處3倍罰鍰。被告機關以原告漏報銷售額依營
      業稅法第51條第3款及前揭參考表處2倍罰鍰，惟依行政法
      院62年度判字第298號判例，行政救濟除原處分適用法律
      錯誤外，申請復查之結果不得為更不利於原告之決定，原
      處罰鍰45,100元應予維持。原告不服，訴願主張僅因公司
      會計人員生病致延遲申報，即為逃漏稅，實無繳納之理由
      云云。訴經財政部訴願決定以，原告於93年11、12月銷售
      額451,904元，營業稅額22,595元，未於次期開始15日內
      申報銷售額並繳納應納稅額，有營業人進銷項憑證交查異
      常查核清單可稽，即有過失，原告既不能舉證證明自己無
      過失，自應受處罰。原告雖以書面承認違章事實，惟於裁
      罰處分核定前並未補繳所漏稅款，應依首揭營業稅法第51
      條第2款及修正稅務違章案件裁罰金額或倍數參考表規定
      按所漏稅額處3倍罰鍰。被告機關以原告漏報銷售額依營
      業稅法第51條第3款及前揭參考表處2倍罰鍰，惟依行政法
      院62年度判字第298號判例，行政救濟除原處分適用法律
      錯誤外，申請復查之結果不得為更不利於原告之決定，原
      處罰鍰45,100元，並無不合。原告仍執前詞爭議，惟未能
      提出新事證供查，所訴核無足採，本件原處分應予維持。
    3.訴訟意旨略謂：原告訴稱93年11、12月銷售額451,904元
      ，營業稅額22,595元，已開立發票，僅因公司會計人員生
      病，養病期間並以電話申請延期申報，被告機關以「查獲
      」裁處罰鍰，與事實不合云云。
    4.原告於93年11、12月銷售貨物開立字軌號碼CU00000000號
      等10張三聯式統一發票銷售額451,904元，營業稅額22,59
      5元，未依規定於94年1月15日前填具銷售額與稅額申報書
      申報當期銷售額及營業稅，違反前揭營業稅法第35條規定
      ，為原告所不爭，被告機關依同法第51條第3款規定按所
      漏稅額22,595元處2倍罰鍰45,100元，有營業人進銷項憑
      證交查異常查核清單、承諾書等可稽，違章事證明確，原
      告既不能舉證證明自己無過失，自應受處罰；原處罰鍰45
      ,100 元，揆諸首揭規定，並無不合。原告復執前詞爭訟
      ，所訴應不足採。
    5.原告主張93年11、12月銷售額451,904元，營業稅額22,59
      5元，已開立發票，僅因公司會計人員生病，養病期間並
      以電話申請延期申報云云。經查被告機關所屬苗栗縣分局
      於應申報日期（94年1月15日）屆滿後，曾電話催告會計
      黃小姐儘速申報，並於94年3月14日在其申報94年1、2月
      營業稅時，亦當面告知應儘速補申報及相關罰責，期間均
      從未要求延期申報，且遲至94年4月產出交查異常查核清
      單，漏報通知函送達後，於94年4月21日始辦理申報。
    6.基上論結，原處分及所為復查、訴願決定並無違誤，請准
      如訴之聲明判決。
    理  由
一、按「營業人除本法另有規定外，不論有無銷售額，應以每2
    月為一期，於次期開始15日內，填具規定格式之申報書，檢
    附退抵稅款及其他有關文件，向主管稽徵機關申報銷售額、
    應納或溢付營業稅額。」、「納稅義務人，有左列情形之一
    者，除追繳稅款外，按所漏稅額處1倍至10倍罰鍰，並得停
    止其營業：．．．二、逾規定期限30日未申報銷售額或統一
    發票明細表，亦未按應納稅額繳納營業稅者。」分別為營業
    稅法第35條第1項前段及第51條第2款所明定。
二、本件原告93年11、12月銷售額451,904元，營業稅額22,595
    元，未於次期開始15日內申報銷售額並繳納應納稅額，經被
    告機關核定補徵營業稅22,595元，並按所漏稅額處2倍之罰
    鍰計45,100元（計至百元止）。原告就罰鍰部分不服，循序
    提起本件行政訴訟，主張其93年11、12月銷售額451,904元
    ，營業稅額22,595元，已開立發票，僅因公司會計人員生病
    ，養病期間並以電話申請延期申報，被告機關以「查獲」裁
    處罰鍰，與事實不合云云。
三、經查，本件原告93年11、12月銷售額451,904元，營業稅額
    22,595元，未於次期開始15日內申報銷售額並繳納應納稅額
    ，有統一發票、營業人進銷項憑證交查異常查核清單、承諾
    書等件附卷可稽（見原處分卷第7至16頁、19頁），違章事
    證明確，經被告機關核定補徵營業稅22,595元，並按所漏稅
    額處2倍之罰鍰計45,100元（計至百元止），並無不合。原
    告雖主張因公司會計人員生病致未於期限內申報，並以電話
    申請延期申報，非蓄意漏報云云。惟原告並未舉證證明其已
    向被告申請延期申報，亦未提出被告准予延期申報之文件，
    且為被告所否認，其未依規定於銷售貨物之次期開始15日內
    申報當期銷售額及繳納營業稅額，縱非故意，亦有過失，自
    應受處罰，其因會計人員生病致未於期限內申報，亦不能免
    除應受處罰之行政責任，是原告上開主張，尚非可採。原告
    雖以書面承認違章事實，惟於裁罰處分核定前並未補繳所漏
    稅款，原應依首揭營業稅法第51條第2款及修正稅務違章案
    件裁罰金額或倍數參考表規定按所漏稅額處3倍罰鍰。原核
    定以原告漏報銷售額依營業稅法第51條第3款之規定裁處2倍
    罰鍰，固有未合，惟復查決定已更正適用營業稅法第51條第
    2款之規定，仍維持原處罰鍰45,100元，核無違誤，訴願決
    定遞予維持，亦無不合。原告仍執前詞訴請撤銷，為無理由
    ，應予駁回。又本件為簡易訴訟程序案件，爰不經言詞辯論
    ，逕為判決。
四、據上論結，本件原告之訴為無理由，依行政訴訟法第233條
    第1項、第236條、第195條第1項後段、第98條第3項前段，
    判決如主文。
中    華    民    國    95    年    9    月    26    日
                      第三庭法  官  林  秋  華
以上正本證明與原本無異。
如不服本判決，應於判決送達後20日內，以本訴訟事件所涉及之
法律見解具有原則性者，始得向本院提出上訴狀並表明上訴理由
，經最高行政法院許可，否則不得上訴；如於本判決宣示後送達
前提起上訴者，應於判決送達後20日內補提上訴理由書（均應依
對造人數提出繕本）。提起上訴應預繳送達用雙掛號郵票390元
（34元及5元郵票各10份)。
中    華    民    國    95    年    9    月    26    日
                            書記官  黃  靜  華


司法院資訊處製作；財團法人民間司法改革基金會備份。
